臺灣臺北地方法院民事裁定 
                                   110年度店事聲字第47號
聲明異議人  黃鎮華  

上列異議人與相對人財政部國有財產署北區分署間聲請核發支付
命令事件，異議人就本院司法事務官於民國110年6月7日所為駁
回110年度司促字第8703號支付命令聲請之裁定，聲明異議，本
院裁定如下：
    主  文
異議駁回。
    理  由
一、按司法事務官處理事件所為之處分，與法院所為者有同一之
    效力。當事人對於司法事務官處理事件所為之終局處分，得
    於處分送達後10日之不變期間內，以書狀向司法事務官提出
    異議。司法事務官認前項異議有理由時，應另為適當之處分
    ；認異議為無理由者，應送請法院裁定之。法院認第1項之
    異議為有理由時，應為適當之裁定；認異議為無理由者，應
    以裁定駁回之，民事訴訟法第240條之3、第240條之4第1項
    前段、第2項、第3項分別定有明文。查本院司法事務官於民
    國110年6月7日以110年度司促字第8703號裁定（下稱原裁定
    ）駁回異議人所為支付命令之聲請，異議人於原裁定送達後
    10日內具狀提出異議，司法事務官認其異議無理由而送請本
    院裁定，經核與上開規定相符。
二、異議意旨略以：相對人持有對於異議人所有座落臺北市○○區
    ○○段○○段000地號、門牌號碼臺北市○○區○○○路○段00巷0號房
    屋（下稱系爭房屋）之執行名義（下稱系爭執行名義），且
    僅能向執行法院請求異議人遷出系爭房屋，然相對人竟持系
    爭執行名義請求執行法院拆除系爭房屋，且系爭房屋現已拆
    除，相對人此舉已毀損異議人之財產等語。
三、經查，異議人向本院聲請對相對人發支付命令，未提出損害
    賠償之金額及計算方式，且未具體敘明請求之原因事實以為
    釋明，經本院司法事務官於110年5月19日裁定命異議人於收
    受裁定之日起7日內具狀釋明，該裁定於110年5月28日送達
    異議人收受，有送達證書可稽。異議人雖於110年6月2日提
    出陳報狀陳報司法院民事廳110年3月8日廰民四字第1100005
    393號函云云，固據提出司法院民事廳書函、臺灣高等法院
    民事裁定、臺北市中山地政事務所函及臺灣高等法院函等為
    佐。惟前開陳述及證據尚難認已就原因事實、損害賠償範圍
    及金額為釋明。本院司法事務官裁定駁回異議人支付命令之
    聲請，尚無違誤，異議人為本件聲明異議，為無理由，應予
    駁回。
四、依民事訴訟法第240條之4第3項、第95條及第78條，裁定如
    主文。
中　　華　　民　　國　　110 　年　　9 　　月　　22　　日
                  臺灣臺北地方法院新店簡易庭
                              法  官　石蕙慈
以上為正本係照原本作成。
如對本裁定抗告須於裁定送達後10日內向本院提出抗告狀，並繳
納抗告費新臺幣1,000元。 
中　　華　　民　　國　　110 　年　　9 　　月　　22　　日
                              書記官  徐子芹